臺灣臺中地方法院刑事判決　　　　　　　　　　　　九十三年度訴字第二八五六號
　　公　訴　人　臺灣臺中地方法院檢察署檢察官
　　被　　　告　丙○○
右列被告因搶奪等案件，經檢察官提起公訴（九十三年度偵字第一二七○七、一四七
○六號），經本院合議庭裁定改依簡式審判程序審理，判決如左：
    主  文
丙○○連續意圖為自己不法之所有，而搶奪他人之動產，累犯，處有期徒刑貳年。又
竊盜，累犯，處有期徒刑參月。應執行有期徒刑貳年貳月。
    犯罪事實
一、丙○○前曾有多次違反麻醉藥品管理條例、毒品危害防制條例、動產擔保交易法
    、侵占等犯行，於民國九十年間，因違反毒品危害防制條例案件，經本院以九十
    年度訴字第一六二一號判處有期徒刑一年確定，於九十二年九月十二日縮短刑期
    執行完畢。詎仍不知悔改，基於意圖為自己不法所有之概括犯意：
（一）於九十三年六月五日二十一時，騎乘機車行經臺中市○○區○○路「特力屋」
      後門前，見乙○○○騎乘機車，而將其所有之皮包放置於機車腳踏板上，未注
      意不及防備之際，徒手搶走乙○○○之皮包（內有行動電話、鑰匙、信件、化
      妝品等），得手後，即騎乘機車逃逸。
（二）於九十三年六月六日凌晨零時二十分許，騎乘機車行經臺中市○區○○○路「
      崇倫國中」附近，見戊○○騎乘機車，而將其所有之皮包放置於機車腳踏板上
      ，未注意不及防備之際，徒手搶走戊○○之皮包一只，得手後，騎乘機車沿忠
      明南路往復興路方向逃逸，戊○○見狀騎乘機車自後追趕，在臺中市○○○路
      與南屯路口，適該路口號誌為紅燈，丙○○因而在該路口停車，戊○○即以所
      騎乘之機車撞倒丙○○之機車，而上開皮包因該撞擊而掉落在地，為戊○○所
      拾回，丙○○則趁隙逃逸。
（三）於九十三年六月七日二十二時三十分許，騎機車行經臺中市○○區○○路五段
      一二三號附近，見辛○○騎乘機車，而將其所有之皮包放置於機車前方置物籃
      內，未注意不及防備之際，徒手搶走辛○○之皮包一只（內有現金新臺幣（下
      同）一千七、八百元、國民身分證、健保卡、臺中銀行提款卡、荷蘭銀行信用
      卡一張、花旗銀行信用卡二張、易利信手機、化妝品等），得手後，即騎乘機
      車逃逸。丙○○因見辛○○將其花旗銀行信用卡及荷蘭銀行信用卡預借現金密
      碼黏貼在該信用卡上，即基於意圖為自己不法之所有之犯意，接續於附表所示
      之時間，在臺中市○○路○段八七五號中國信託商業銀行設置之自動提款機預
      借現金，持上開辛○○之信用卡，以置入上開信用卡預借現金並依指令操作、
      輸入密碼等之不正方法，使自動付款設備之提款機陷於錯誤，誤認其係持卡人
      辛○○預借現金，而以此不正方法由自動付款設備取得金額，共詐得四萬元。
（四）於九十三年六月二十三日二十二時，騎乘機車行經臺中縣豐原市○○街與瑞興
      街路口「瑞穗國小」旁，見壬○○騎乘機車，而將其所有之皮包放置於機車腳
      踏板上，未注意不及防備之際，徒手搶走壬○○之皮包一只（內有現金四千餘
      元、行動電話一具、健保卡、駕駛執照、國民身分證等），得手後，即騎乘機
      車逃逸。
（五）於九十三年六月二十四日二十一時，騎乘機車行經臺中市○○路與十甲東路口
      前，見丁○○騎乘機車，而將其所有之皮包放置於機車腳踏板上，未注意不及
      防備之際，徒手搶走丁○○之皮包一只（內有現金五百元、行動電話二具、健
      保卡、駕駛執照、國民身分證、一套麥克風、花旗銀行、第一銀行、中國信託
      銀行信用卡各一張等），得手後，即騎乘機車逃逸。
（六）於九十三年七月一日二十時四十分許，騎乘機車行經臺中市○○區○○路二段
      四十一號文昌廟前，見己○○騎乘機車，而將其所有之皮包放置於機車腳踏板
      上，未注意不及防備之際，徒手搶走己○○之皮包一只（內有現金二千五百元
      、行動電話一具、健保卡、駕駛執照、國民身分證、金融卡一張、書籍等），
      得手後，即騎乘機車逃逸。
（七）於九十三年七月十二日上午十一時五十分，騎乘機車行經臺中縣潭子鄉○○路
      與北屯路口，見庚○○騎乘機車，而將所有之皮包放置於機車腳踏板上，認有
      機可趁，即將所騎乘之機車靠近庚○○所騎乘之機車，找尋機會下手搶奪該皮
      包，然因二輛機車過於靠近因而發生擦撞，丙○○、庚○○均人車倒地，庚○○所有之皮包掉落在丙○○附近，丙○○即趁庚○○不及防備之際，徒手搶走
      該皮包（內含國民身分證、健保卡、三信商銀存款簿、金融卡一張、印鑑章一
      枚、筆記本一本、現金三千五百元、行動電話一具等），並將機車扶起，騎乘
      機車逃逸。
二、丙○○另行基於意圖為自己不法所有之犯意，於九十三年七月五日十三時，在臺
    中縣豐原市○○路五五八號前，見甲○○所有車牌號碼ＩＷＯ－七六八號之機車
    未鎖車頭鎖及大鎖，認有機可趁，徒手竊取該車。將該機車牽至他處後，再用力
    扳開機車座墊，竊取該機車置物箱內現金一萬元、唐誌誠、江素真之國民身分證
    各一張、行車執照一張、健保卡五張、信用卡八張、提款卡三張、支票十六張、
    印章十二顆等物。
三、案經臺中市警察局第三分局、第五分局報告臺灣臺中地方法院檢察署檢察官偵查
    起訴。
    理  由
一、訊據被告丙○○對右揭事實坦承不諱，核與被害人乙○○○、戊○○、辛○○、
    壬○○、丁○○、己○○、庚○○、甲○○於警詢、偵查中所指述之情節相符，
    且經證人詹瑞蓮、歐采瑀、蔡明諺於警詢中證述明確，並有贓物具領目錄表、贓
    物保管收據、現場照片數紙、美商花旗銀行客戶交易明細二張、荷蘭銀行客戶掛
    失信用卡交易明細一張、車輛竊盜、車牌失竊資料個別查詢報表─查詢車輛認可
    資料一份在卷可參，足見被告自白確與事實相符。是本件事證明確，被告竊盜、
    搶奪之犯行，均堪認定，應予依法論科。
二、論罪科刑：
（一）被告丙○○就犯罪事實欄一所示，趁被害人乙○○○等人不及防備之際，徒手
      搶走被害人等所有財物之行為，係犯刑法第三百二十五條第一項之普通搶奪罪
      ；就犯罪事實欄二所示之行為，則係犯刑法第三百二十條第一項竊盜罪；被告
      就犯罪事實欄一（三）所示，被告搶奪被害人辛○○之皮包後，在該皮包內見
      被害人所有之信用卡上有預借現金之密碼，而持該信用卡預借現金四萬元之行
      為，則係犯刑法第三百三十九條之二第一項之利用自動付款設備詐欺罪。
（二）被告先後七次搶奪犯行，均時間緊接，手段相同，所犯構成要件相同，顯係出
      於概括犯意反覆為之，為連續犯，亦依刑法第五十六條之規定論以一罪，並依
      法加重其刑。
（三）按連續犯之成立，除主觀上須基於一個概括之犯意外，客觀上須先後數行為，
      逐次實施而具連續性，侵害數個同性質之法益，其每一前行為與次行為，依一
      般社會健全觀念，在時間差距上，可以分開，在刑法評價上，各具獨立性，每
      次行為皆可獨立成罪，構成同一之罪名，始足當之；如數行為於同時同地或密
      切接近之時地實施，侵害同一之法益，各行為之獨立性極為薄弱，依一般社會
      健全觀念，在時間差距上，難以強行分開，在刑法評價上，以視為數個舉動之
      接續施行，合為包括之一行為予以評價，較為合理，則屬接續犯，而為包括之
      一罪，最高法院八十六年臺上字第三二九五號判例可資參照。被告於九十三年
      六月七日二十三時十七分、二十分、二十一分、三十五分許，以被害人辛○○
      之信用卡，在臺中市○○路○段八七五號中國信託商業銀行設置之自動提款機
      詐領二萬元、五千元、五千元、一萬元之行為，係基於同一由自動付款設備詐
      取財物犯意下之接續行為，僅侵害一個法益，只論以一罪。
（四）又被告於搶奪被害人辛○○之皮包後，復持該皮包內之財物信用卡，持以冒以
      預借現金，足見其所犯搶奪、利用自動付款設備詐欺行為間，具有方法、結果
      之牽連關係，為牽連犯，應依刑法第五十五條規定從一重之連續搶奪既遂罪處
      斷。雖被告持被害人辛○○之信用卡，冒以預借現金之犯行，未據公訴人起訴
      ，然與上揭已起訴，且經本院論罪科刑部分，具有牽連犯裁判上一罪之關係，
      為起訴效力所及，本院自應予以審理，併此敘明。
（五）被告行竊被害人甲○○所有之車牌號碼ＩＷＯ－七六八號之機車之目的，係為
      竊取該機車置物箱內之財物，並非意在供搶奪財物之用，業據被告於本院審理
      時供陳明確，是被告所犯前開普通竊盜罪及連續普通搶奪罪間，犯意各別、罪
      名不同，應分論併罰。
（六）被告前於九十年間，因違反毒品危害防制條例案件，經本院以九十年度訴字第
      一六二一號判處有期徒刑一年確定，於九十二年九月十二日縮短刑期執行完畢
      等情，有臺灣高等法院被告全國前案紀錄表及臺灣臺中地方法院檢察署刑案資
      料查註紀錄表在卷足憑，被告前受有期徒刑執行完畢後，五年以內再犯本件有
      期徒刑以上之二罪，均為累犯，均依刑法第四十七條規定加重其刑，有關連續
      普通搶奪犯行部分，並與前開連續犯加重規定，遞加重之。
（七）爰審酌被告前曾有多次違反麻醉藥品管理條例、毒品危害防制條例、動產擔保
      交易法、侵占等犯行，有臺灣高等法院被告全國前案紀錄表及臺灣臺中地方法
      院檢察署刑案資料查註紀錄表在卷足憑，堪認被告品行非佳，並斟酌其因缺錢
      花用即萌生搶奪及竊取他人財物之犯意，犯罪動機及目的均非良善，連續七次
      搶奪他人財物，惡性非輕，利用被害人未及注意且未及防備之際，行搶財物，
      不僅造成被害人財物之損失，對被害人心理更造成嚴重威脅，影響被害人對社
      會治安之信賴，侵害被害人免於恐懼之自由，俱見被告犯罪所生危害重大，惟
      念及被告犯後業已坦承犯行，犯後態度尚稱良好等一切情狀，分別量處如主文
      所示之刑，並定其應執行之刑，以示懲儆。
據上論斷，應依刑事訴訟法第二百七十三條之一第一項、第二百九十九條第一項前段
，刑法第五十六條、第三百二十條第一項、第三百二十五條第一項、第三百三十九條
之二第一項、第四十七條、第五十五條、第五十一條第五款，罰金罰鍰提高標準條例
第一條前段，判決如主文。
中　　　華　　　民　　　國　　九十三　　年　　 十二 　　月　　二十四　　日
                                     臺灣臺中地方法院刑事第五庭
                                        法　官  劉麗瑛
【附表】
┌──┬─────────────────┬───────┬──────┐
│編號│    時  間                        │信用卡        │金額        │
├──┼─────────────────┼───────┼──────┤
│一  │九十三年六月七日二十三時十七分許  │花旗銀行信用卡│二萬元      │
├──┼─────────────────┼───────┼──────┤
│二  │九十三年六月七日二十三時二十分許  │同右          │五千元      │
├──┼─────────────────┼───────┼──────┤
│三  │九十三年六月七日二十三時二十一分許│同右          │五千元      │
├──┼─────────────────┼───────┼──────┤
│四  │九十三年六月七日二十三時三十五分許│荷蘭銀行信用卡│一萬元      │
└──┴─────────────────┴───────┴──────┘
右正本證明與原本無異。
如不服本判決，應於送達後十日內向本院提出上訴狀（須附繕本），上訴於臺灣高等
法院臺中分院。
                                        書記官
中　　　華　　　民　　　國　　　九十三　　　年　　　十二　　月　　八　　日
附錄論罪科刑法條
刑法第三百二十條
意圖為自己或第三人不法之所有，而竊取他人之動產者，為竊盜罪，處五年以下有期
徒刑、拘役或五百元以下罰金。
意圖為自己或第三人不法之利益，而竊佔他人之不動產者，依前項之規定處斷。
前二項之未遂犯罰之。
刑法第三百二十五條
意圖為自己或第三人不法之所有，而搶奪他人之動產者，處六月以上五年以下有期徒
刑。
因而致人於死者，處無期徒刑或七年以上有期徒刑，致重傷者，處三年以上十年以下
有期徒刑。
第一項之未遂犯罰之。
刑法第三百三十九條之二
意圖為自己或第三人不法之所有，以不正方法由自動付款設備取得他人之物者，處三
年以下有期徒刑、拘役或一萬元以下罰金。
以前項方法得財產上不法之利益或使第三人得之者，亦同。
